【裁判字號】    89,訴,2196
【裁判日期】    900110
【裁判案由】    毒品危害防制條例
【裁判全文】
臺灣板橋地方法院刑事判決                        八十九年度訴字第二一九六號
    公  訴  人  臺灣板橋地方法院檢察署檢察官
    被      告  甲○○
右列被告因毒品危害防制條例案件，經檢察官提起公訴（八十九年度毒偵緝字第一一
０三號、八十九年度毒偵字第六八四０號），本院判決如左：
    主  文
甲○○連續施用第一級毒品，處有期徒刑捌月；摻有微量海洛因殘渣之注射針筒壹支
沒收銷燬之。又連續施用第二級毒品，處有期徒刑陸月；第二級毒品安非他命貳包（
合計毛重零點玖公克）沒收銷燬之，吸食器壹個沒收。應執行有期徒刑壹年；摻有微
量海洛因殘渣之注射針筒壹支、第二級毒品安非他命貳包（合計毛重零點玖公克）沒
收銷燬之；吸食器壹個沒收。
    事  實
一、甲○○曾於民國（下同）八十七年十月間因犯施用毒品罪，經本院以八十七年度
    毒聲字第三００六號裁定令入戒治處所施以強制戒治，嗣其戒治成績評定合格，
    復經本院裁定停止戒治，所餘期間付保護管束，至八十八年十一月九日交付保護
    管束期滿，經台灣板橋地方法院檢察署檢察官於八十八年十二月二十二日以八十
    八年度戒毒偵字第二０一號為不起訴處分確定。猶不知悔改，五年內復分別基於
    施用第一級毒品海洛因及第二級毒品安非他命之概括犯意，於如附表所示之時間
    、地點，以附表所示之方式，連續施用第一級毒品海洛因、第二級毒品安非他命
    多次（施用時間、地點、毒品名稱、施用方式、次數，及查獲時間、地點、查扣
    物品均詳如附表所示）。嗣甲○○於八十九年十月六日經本院以八十九年度毒聲
    字第五八０二號裁定令入戒治處所施以強制戒治一年，現在臺灣桃園女子戒治所
    強制戒治中。
二、案經台北縣警察局三峽分局及台中市警察局報請台灣板橋地方法院檢察署檢察官
    偵查起訴。
    理  由
一、右揭事實，業經被告甲○○坦承不諱，並有扣案之第二級毒品安非他命二包（合
    計毛重０‧九公克）、吸食器一個、摻有微量海洛因殘渣之注射針筒一支可資佐
    證，被告於八十九年九月十七日三時許，在台中市○○區○○路一段二六七號前
    為警查獲及八十九年九月十八日十時六分許，在台灣臺北看守所，所採集之尿液
    ，經送檢驗結果，均呈甲基安非他命陽性、嗎啡陽性反應，此有臺中市衛生局煙
    毒尿液檢驗成績書、臺灣臺北看守所收容人尿液檢驗報告書各一份在卷參。足證
    被告前開自白，與事實相符。被告甲○○曾於八十七年十月間因犯施用毒品罪，
    經本院以八十七年度毒聲字第三００六號裁定令入戒治處所施以強制戒治、停止
    戒治付保護管束，及保護管束期滿後經檢察官為不起訴處分確定等情，復有台灣
    板橋地方法院檢察署檢察官八十八年度戒毒偵字第二０一號為不起訴處分書影本
    、橋地方法院檢察署刑案資料查註紀錄表及臺灣高等法院檢察署刑案紀錄簡覆表
    各一份在卷可稽；又被告甲○○於八十九年十月六日經本院以八十九年度毒聲字
    第五八０二號裁定令入戒治處所施以強制戒治一年，現在臺灣桃園女子戒治所強
    制戒治中，亦有上開裁定在卷。從而，被告自前次強制戒治期滿並經檢察官為不
    起訴處分確定後，五年內再施用第一級、第二級毒品之犯行，均堪以認定，應依
    法論科。
二、核被告甲○○所為，係犯毒品危害防制條例第十條第一項之施用第一級毒品罪及
    同條第二項之施用第二級毐品罪，其多次持有第一級、第二級毒品之低度行為，
    分別為其多次施用第一級毒品、施用第二級毒品之高度行為所吸收，均不另論罪
    ；其先後多次施用第一級毒品、多次施用第二級毒品之行為，各時間密接，所犯
    為構成要件相同之罪名，顯各係基於概括犯意反覆為之，均應依連續犯之規定，
    各論以一罪，並分別加重其刑。被告所犯上開二罪，犯意各別，罪名及犯罪構成
    要件亦不相同，應分論併罰。爰審酌被告再度違反禁令，多次非法施用足以導致
    精神障礙及生命危險之毒品，危害身心甚鉅，及其犯罪之動機、目的、手段暨犯
    罪後坦承之態度等一切情狀，各量處如主文所示之刑，並定其應執行之刑，資以
    懲儆。
三、扣案之安非他命二包（合計毛重０‧九公克），係第二級毒品，摻有微量海洛因
    殘渣之注射針筒一支（量微已難以分離），應認作係第一級毒品，均不問屬於犯
    人與否，應依毒品危害防制條例第十八條第一項前段之規定宣告沒收銷燬。扣案
    吸食器一個，為被告所有，且係供其施用第二級毒品安非他命所用之物，業據被
    告供明在卷，應依刑法第三十八條第一項第二款之規定，宣告沒收。
據上論斷，應依刑事訴訟法第二百九十九條第一項前段，毒品危害防制條例第十條第
一項、第二項、第十八條第一項前段、第二十三條第二項前段，刑法第十一條前段、
第五十六條、第三十八條第一項第二款、第五十一條第五款，判決如主文。
本案經檢察官林建中到庭執行職務
中      華      民      國      九十        年    一      月    十      日
                                      臺灣板橋地方法院刑事第四庭
                                          法  官  劉  大  衛
右正本證明與原本無異
如不服本判決，應於送達後十日內向本院提出上訴狀
                                          書記官  蕭  興  南
中      華      民      國      九十        年    一      月    十五    日
附錄本案論罪科刑法條全文：
毒品危害防制條例第十條：
施用第一級毒品者，處六月以上五年以下有期徒刑。
施用第二級毒品者，處三年以下有期徒刑。
附表：
┌──┬────┬──────┬────┬────┬─────┬────┐
│編號│施用時間│施 用 地  點│毒品名稱│查    獲│查      獲│查    扣│
│    │        │方        法│        │時    間│地      點│物    品│
│    │        │次        數│        │        │          │        │
│    │        │            │        │        │          │        │
├──┼────┼──────┼────┼────┼─────┼────┤
│一  │1.起│臺北縣三峽鎮│安非他命│2.1.下│臺北縣三峽│安非他命│
│    │至9.16.│長泰街三十號│        │午時│鎮○○街三│二包（合│
│    │止      │、臺中市北屯│        │分、9.│十號、臺中│計毛重○│
│    │        │區○○街二二│        │17.凌晨３│市北屯區東│‧九公克│
│    │        │七巷十二弄十│        │時      │山路一段二│）、吸食│
│    │        │八號等住處。│        │        │六七號前  │器一個  │
│    │        │            │        │        │          │        │
│    │        │以將安非他命│        │        │          │        │
│    │        │置入吸食器內│        │        │          │        │
│    │        │，用火燒烤，│        │        │          │        │
│    │        │使生煙燻，在│        │        │          │        │
│    │        │吸入體內之方│        │        │          │        │
│    │        │式。      │        │        │          │        │
│    │        │            │        │        │          │        │
│    │        │約一天施用一│        │        │          │        │
│    │        │、二次。    │        │        │          │        │
│    │        │            │        │        │          │        │
│    │        │            │        │        │          │        │
├──┼────┼──────┼────┼────┼─────┼────┤
│二  │年８月│臺中市北屯區│海洛因  │9.17.凌│臺中市北屯│摻有海洛│
│    │間起至│軍和街二二七│        │晨３時  │區○○路一│因之注射│
│    │9.16.下午│巷十二弄十八│        │        │段二六七號│針筒一支│
│    │時止  │號住處      │        │        │前        │        │
│    │        │            │        │        │          │        │
│    │        │將海洛因混入│        │        │          │        │
│    │        │白水，再以針│        │        │  │        │
│    │        │筒注射體內之│        │        │          │        │
│    │        │方式。      │        │        │          │        │
│    │        │            │        │        │          │        │
│    │        │多次。      │        │        │          │        │
└──┴────┴──────┴────┴────┴─────┴────┘


司法院資訊處製作；財團法人民間司法改革基金會備份。
